臺灣臺中地方法院刑事判決　　　　　　 95年度交易字第916號
公　訴　人　台灣台中地方法院檢察署檢察官
被　　　告　乙○○
上列被告因過失傷害案件，經檢察官提起公訴（九十五年度偵字
第二三八二二號），本院合議庭裁定由受命法官獨任進行簡式審
判程序，判決如下：
    主    文
乙○○因過失傷害人，處拘役伍拾日，如易科罰金，以銀元參佰
元即新台幣玖佰元折算壹日。
    犯罪事實
一、乙○○於民國九十五年五月十一日上午十一時十五分許，在
    台中市○○區○○路九號台灣台中監獄停場內，駕駛車牌號
    碼9108-HR號自小客車，欲倒車駛出停車格時，本應注意汽
    車倒車時，應謹慎緩慢後倒，並應注意其他車輛及行人，且
    依當時之情形，又無不能注意之情事，竟疏未注意甲○○適
    行走於其車左後方，而貿然倒車，致其車左後輪壓及甲○○
    左足部，使甲○○受有左足壓砸傷，併左腳第二腳掌骨骨折
    之傷害。
二、案經甲○○訴由台灣台中地方法院檢察署檢察官偵查起訴。
    理    由
一、本件被告乙○○所犯係死刑、無期徒刑、最輕本刑為三年以
    上有期徒刑以外之罪，其於準備程序中就被訴事實為有罪之
    陳述，經告知簡式審判程序之旨，並聽取公訴人及被告之意
    見後，本院合議庭認為適宜而裁定由受命法官獨任進行簡式
    審判程序，先予說明。
二、上揭犯罪事實，業據被告乙○○供承不諱，核與告訴人甲○
    ○指訴之情節相符，並有台中市警察局第四分局交通分隊非
    道路交通事故登記表影本一份（附告訴人甲○○就醫及被告
    所駕駛之9108-HR號自小客車照片影本四張），及顯示告訴
    人甲○○受傷情形之中山醫學大學附設醫院、衛生署台中醫
    院診斷證明書各一份附卷可稽。按汽車倒車時，應謹慎緩慢
    後倒，並應注意其他車輛及行人，道路交通安全規則第一百
    十條第二款定有明文。本件被告於九十五年五月十一日上午
    十一時十五分許，在台中市○○區○○路九號台灣台中監獄
    停場內，駕駛9108-HR號自小客車，欲倒車駛出停車格時，
    本應注意上述規定，且依當時之情形，又無不能注意之情事
    ，竟疏未注意告訴人甲○○適行走於其車左後方，而貿然倒
    車，致其車左後輪壓及告訴人甲○○左足部，使告訴人甲○
    ○受有左足壓砸傷，併左腳第二腳掌骨骨折之傷害，其自有
    過失。本件事證明確，被告犯行已堪認定。
二、核被告所為，係犯刑法第二百八十四條第一項前段之過失傷
    害罪。爰酌被告並無任何前科紀錄（見卷附台灣高等法院被
    告前案紀錄表），事後雖坦承上情，但迄未與告訴人甲○○
    達成和解，告訴人甲○○所受傷害尚非嚴重，被告倒車時疏
    未注意告訴人甲○○適行走於其車左後方，而貿然倒車，致
    生本件事故，應負全部過失責任等一切情狀，處以如主文所
    示之刑，並諭知易科罰金之折算標準
三、被告行為後，刑法第四十一條第一項前段「犯最重本刑為五
    年以下有期徒刑以下之刑之罪，而受六個月以下有期徒刑或
    拘役之宣告者，因身體、教育、職業、家庭之關係或其他正
    當事由，執行顯有困難者，得以一元以上三元以下折算一日
    ，易科罰金」，並適用修正前罰金罰鍰提高標準條例第二條
    （現已刪除）之規定，業經公布修正為「犯最重本刑為五年
    以下有期徒刑以下之刑之罪，而受六個月以下有期徒刑或拘
    役之宣告者，得以新台幣一千元、二千元或三千元折算一日
    ，易科罰金」，自九十五年七月一日施行。依同時修正施行
    之刑法第二條第一項「行為後法律有變更者，適用行為時之
    法律。但行為後之法律有利於行為人者，適用最有利於行為
    人之法律」規定（本條項規定乃與刑法第一條罪刑法定主義
    契合，而貫徹法律禁止溯及既往原則，係規範行為後法律變
    更所生新舊法律比較適用之準據法，本身尚無比較新舊法之
    問題，應一律適用裁判時之現行法），比較修正前後刑法第
    四十一條第一項前段之規定，修正後之規定，並未較有利於
    被告，故應適用被告行為時即修正前刑法第四十一條第一項
    前段之規定，諭知其易科罰金之折算標準，即應以銀元三百
    元折算一日，經折算為新台幣後，應以新台幣九百元折算一
    日。又刑法第二百八十四條第一項前段之過失傷害罪，其法
    定罰金刑原為五百元以下罰金，並適用修正施行前刑法第三
    十三條第五款「主刑之種類如左：五、罰金：一元以上」及
    罰金罰鍰提高標準條例第一條前段之規定，即該罪所得科處
    之法定罰金刑最高為銀元五千元（即新台幣一萬五千元），
    最低為銀元十元（即新台幣三十元）。而依刑法施行法所增
    訂第一條之一「中華民國九十四年一月七日刑法修正施行後
    ，刑法分則編所定罰金之貨幣單位為新台幣。九十四年一月
    七日刑法修正時，刑法分則編未修正之條文定有罰金者，自
    九十四年一月七日刑法修正施行後，就其所定數額提高為三
    十倍。但七十二年六月二十六日至九十四年一月七日新增或
    修正之條文，就其所定數額提高為三倍」，及修正施行後刑
    法第三十三條第五款「主刑之種類如下：五、罰金：新台幣
    一千元以上，以百元計算之」之規定，該罪所得科處之法定
    罰金刑最高為新台幣一萬五千元，最低為新台幣一千元，比
    較修正前後有關法定罰金刑之規定，應以被告行為時即修正
    前有關法定罰金刑之規定較有利於被告，併予敘明。
據上論斷，應依刑事訴訟法第二百七十三條之一第一項、第二百
九十九條第一項前段，刑法第二條第一項前段、第二百八十四條
第一項前段，修正前刑法第四十一條第一項前段，罰金罰鍰提高
標準條例第一條前段，修正前罰金罰鍰提高標準條例第二條，現
行法規所定貨幣單位折算新台幣條例第二條，判決如主文。
本案經檢察官丙○○到庭執行職務。
中　　華　　民　　國　九十六　年　　一  　月　二十九　日
                  刑事第五庭    法  官  鍾堯航
上正本證明與原本無異。
如不服本判決，應於送達後十日內向本院提出上訴狀（須附繕本
），上訴於台灣高等法院台中分院。
                                書記官  吳淑願
中　　華　　民　　國　九十六  年　  一　　月　二十九　日
附錄論罪科刑法條
刑法第二百八十四條第一項：
因過失傷害人者，處六月以下有期徒刑，拘役或五百元以下
罰金，致重傷者，處一年以下有期徒刑、拘役或五百元以下
罰金。
